臺灣臺北地方法院刑事判決
111年度審易字第320號
公  訴  人  臺灣臺北地方檢察署檢察官
被      告  羅韋翔



選任辯護人  陳鼎駿律師
上列被告因妨害自由案件，經檢察官提起公訴（110年度偵續字
第479號），本院判決如下：
    主  文
羅韋翔犯恐嚇危害安全罪，處有期徒刑參月，如易科罰金，以新
臺幣壹仟元折算壹日。
    事  實
一、羅韋翔因於民國110年2月21日凌晨1時許，得知其配偶甲○○
    與甲○○疑有外遇情事，竟心生不滿，接續於如附表所示時間
    ，傳送如附表所示簡訊（下稱本案簡訊）予甲○○，使甲○○心
    生畏懼，足生危害於安全。
二、案經甲○○訴由臺北市政府警察局松山分局報請臺灣臺北地方
    檢察署檢察官偵查後起訴。
    理  由
壹、證據能力部分：
一、證人即被告羅韋翔配偶甲○○於偵查中之證述：
　  證人甲○○於110年12月23日偵訊時所為之陳述，乃係證人身
    分經依法具結後於檢察官面前所為之證述，無何顯不可信之
    情況，依刑事訴訟法第159條之1第2項規定，自有證據能力
    ，辯護人認此部分陳述屬傳聞證據等詞，於法無據。
二、本案據以認定事實之其餘供述證據，公訴人、被告及辯護人
    於本院言詞辯論終結前均未爭執其證據能力，經審酌該等證
    據之取得並無違法，且與本案待證事實具有關聯性，依刑事
    訴訟法第159條之5之規定，自有證據能力；至所引非供述證
    據部分，與本案事實具自然關聯性，且非公務員違背法定程
    序所取得，依同法第158條之4規定反面解釋，亦具證據能力
    。
貳、實體部分：
一、認定事實所憑之證據及理由：
    訊據被告固坦承有於前揭時間傳送本案簡訊予告訴人甲○○，
    惟矢口否認有何恐嚇危害安全犯行，並辯稱：因為告訴人不
    接我電話也不聯繫我，我才傳本案簡訊，意思是我會透過法
    律途徑跟告訴人解決云云；辯護人則辯以：本案簡訊未具體
    表示要如何加害告訴人生命、身體，非屬惡害通知，且告訴
    人在收受本案簡訊前就已經報警，事後也都未跟被告聯繫，
    所以不會因為本案簡訊而感到畏懼，又本案簡訊縱有情緒性
    用語，仍不足推論被告具有恐嚇故意，如果被告真有恐嚇意
    思，大可直接去告訴人住處或公司找尋被告云云。經查：
  ㈠被告因於110年2月21日凌晨1時許，得知其配偶甲○○與告訴人
    疑有外遇情事，遂電告告訴人前來被告住處樓下商談，並於
    同日凌晨2時34分許，於該址毆打告訴人成傷，告訴人並有
    下跪，其後告訴人另簽發面額300萬元之本票及現金新臺幣5
    萬元交予被告，被告另於如附表所示時間，傳送本案簡訊予
    告訴人等客觀事實，業據被告於偵查中坦認在卷（見臺灣臺
    北地方檢察署110年度偵字第18377號卷【下稱偵字卷】第11
    6頁、110年度偵續字第479號卷【下稱偵續字卷】第59至61
    頁），核與證人甲○○於偵訊時、證人即告訴人於本院審理時
    之證述情節相合（見偵續字卷第54至56頁，本院111年度審
    易字第320號卷【下稱審易字卷】第47至49頁），且有告訴
    人之新泰綜合醫院110年2月21日診斷證明書及本案簡訊截圖
    在卷可佐（見臺灣臺北地方檢察署110年度他字第4236號卷
    【下稱他字卷】第21至23、27頁，審易字卷第61頁），堪以
    認定。
　㈡而據證人即告訴人於本院審理時證稱：我被打之後擔心被告
    再來找我，當時我在本票上有留下我的住址，我看到本案簡
    訊後，因為害怕還換工作、換住址等語（見審易字卷第47至
    48頁），足認其於見聞本案簡訊後心生畏懼。復自被告接續
    傳送之本案簡訊內容整體以觀，且衡以被告甫於110年2月21
    日凌晨毆打告訴人之情，簡訊所稱「等我不找你的時候你自
    己『看著辦』」、「我的家庭毀了『我不會讓你好過』，你最好
    都不接電話，『躲好一點』，我一定要你『付出代價』」、「我
    的人生毀了，我的家庭毀了，『我死也不會放過你』」等語，
    顯有被告將以「人生、家庭毀滅」等相類事加諸於告訴人且
    至死方休之意涵，衡酌社會一般通念，確屬具體明確之加害
    他人生命、身體等惡害通知，而足使見聞之該他人心理狀態
    陷於不安、恐懼。被告既為智識正常之成年人，對於其所傳
    送之本案簡訊內容乃恐嚇而致生告訴人危害於安全，主觀上
    自有認識，至為明確。
　㈢被告及辯護人固以前詞置辯。但查，被告於110年2月21日凌
    晨所收受之本票及現金係告訴人做為賠償之用，業據被告於
    本院審理時自承明確（見審易字卷第115頁），被告事後自
    得逕依法律途徑主張本票權利，縱有再透過簡訊向告訴人聯
    繫索賠或請求本票債權事宜之必要，文字內容僅需具體提及
    請求內容即可，然本案簡訊內容顯與被告是否將循法律途徑
    解決乙節全然無涉。又告訴人既於110年2月21日凌晨遭受被
    告毆打及疑遭強簽本票，而於同日晚間9時43分前往報警並
    製作警詢筆錄提出傷害及妨害自由告訴後，陸續接收本案簡
    訊，期間未再主動與被告聯繫，而其後於110年3月18日即委
    任律師為告訴代理人具狀向檢察署提起本案恐嚇告訴等情，
    有調查筆錄訊問日期欄之記載及刑事告訴狀上檢察署收文章
    戳可參（見他字卷第3、77頁），核與常人受恐嚇後於心生
    恐懼之下，衡情會盡量避免與加害人接觸或碰面以避免實害
    發生之常情相符。而被告於恐嚇後，是否有亦將恐嚇內容付
    諸實現，無礙於恐嚇故意之認定。至被告所辯一時情緒等緣
    由，至多核屬動機範疇，是前揭所辯，均無足採。
　㈣綜上所述，本案事證明確，被告犯行堪以認定，應依法論科
    。
二、論罪科刑：
  ㈠法律適用：
    核被告所為，係犯刑法第305條之恐嚇危害安全罪。
  ㈡罪數關係：
    被告基於恐嚇告訴人之決意，先後傳送本案簡訊，時間上具
    有密接性及連貫性，且侵害同一法益，依一般社會觀念，以
    視為數個舉動之接續施行，合為包括之一行為予以評價，而
    論以接續犯。
　㈢量刑審酌：
　  爰以行為人之責任為基礎，審酌被告不思理性解決糾紛，竟
    恣意傳送本案簡訊恐嚇告訴人，法治觀念淡薄，實難寬貸，
    兼衡其犯後於事證明確之下僅坦承客觀事實且迄未賠償告訴
    人所受損害之態度，參以被告於審理時自陳大學畢業之智識
    程度、現從事○○業、已婚、需扶養母親、配偶及未成年子女
    等生活狀況（見審易字卷第118頁），暨告訴人於本院審理
    時所陳關於量刑之意見、被告不滿告訴人疑與其配偶外遇之
    犯罪動機、行為所生危害程度、犯罪目的、手段及素行等一
    切情狀，量處如主文所示之刑，並諭知易科罰金之折算標準
    ，以資儆懲。
據上論斷，應依刑事訴訟法第299條第1項前段（依法院辦理刑事
訴訟案件應行注意事項第159點，判決書據上論結部分，得僅引
用應適用之程序法條），判決如主文。
本案經檢察官葉詠嫻提起公訴，檢察官謝雨青到庭執行職務。
中　　華　　民　　國　　111 　年　　5 　　月　　25　　日
　　　　　　　　　刑事第二十庭  法　官　賴鵬年
以上正本證明與原本無異。 
如不服本判決應於收受送達後20日內向本院提出上訴書狀，並應
敘述具體理由；其未敘述上訴理由者，應於上訴期間屆滿後20日
內向本院補提理由書（均須按他造當事人之人數附繕本）「切勿
逕送上級法院」。告訴人或被害人如對於本判決不服者，應具備
理由請求檢察官上訴，其上訴期間之計算係以檢察官收受判決正
本之日期為準。 因疫情而遲誤不變期間，得向法院聲請回復原
狀。
                                 書記官　萬可欣
中　　華　　民　　國　　111 　年　　5 　　月　　25　　日
附錄本案論罪科刑法條：　　
中華民國刑法第305條
以加害生命、身體、自由、名譽、財產之事恐嚇他人，致生危害
於安全者，處2年以下有期徒刑、拘役或9千元以下罰金。
附表：
編號 簡訊內容 傳送時間 1 等我不找你的時候你自己看著辦 110年2月22日晚間6時55分 2 我的家庭毀了我不會讓你好過，你最好都不接電話，躲好一點，我一定要你付出代價 110年2月23日上午11時16分 3 我的人生毀了，我的家庭毀了，我死也不會放過你 110年3月4日凌晨0時9分 4 我的人生毀了，我的家庭毀了，我死也不會放過你 110年3月4日凌晨0時9分